【裁判字號】    92,易,182
【裁判日期】    920522
【裁判案由】    竊盜
【裁判全文】
臺灣嘉義地方法院刑事判決                          九十二年度易字第一八二號
    公  訴  人  臺灣嘉義地方法院檢察署檢察官
    被      告  丙○○
右列被告因竊盜案件，經檢察官提起公訴（臺灣嘉義地方法院檢察署九十二年度偵字
第二七六○號）及移
），本院判決如左：
    主  文
丙○○連續竊盜，累犯，處有期徒刑壹年捌月。
    事  實
一、丙○○曾因竊盜案件，經臺灣雲林地方法院於民國八十九年七月十二日以八十九
    年度易字第四四八號分別判處有期徒刑四月、七月，定應執行有期徒刑十月確定
    ，於八十九年九月八日入監執行；又因違反毒品危害防治條例案件，經臺灣雲林
    地方法院於八十九年十月十八日以八十九年度訴字第三二四號判處有期徒刑八月
    確定，並接續前開竊盜罪執行，於九十一年一月二十九日縮短刑期假釋出監，於
    九十一年六月九日假釋期滿而執行完畢。竟不知悔改，基於意圖為自己不法所有
    之概括犯意，於附表所示之時、地，於白天無故侵入丁○○等人之住宅（侵入住
    宅部分均未據告訴），竊取附表所示之財物得手（犯罪之時間、地點、被害人、
    所竊財物，均詳如附表所示）。
二、案經雲林縣警察局斗南分局報請臺灣雲林地方法院檢察署呈請臺灣高等法院臺南
    分院檢察署核轉臺灣嘉義地方法院檢察署檢察官偵查起訴及臺灣雲林地方法院檢
    察署移送併辦。
    理  由
一、右揭事實，業據被告丙○○於警訊、偵查及本院審理時供承不諱，核與被害人丁
    ○○、戊○○、甲○○、乙○○等人供述之情節相符，並有贓物認領保管收據、
    現場照片四幀附卷可稽（見臺灣雲林地方法院檢察署九十二年度偵字第一○八號
    警卷第三頁至第五頁）。被告自白與事實相符，本件事證明確，被告犯行堪以認
    定。
二、被告意圖為自己不法之所有，而竊取他人之動產，核其所為係犯刑法第三百二十
    條第一項之竊盜罪。被告三次竊盜之犯行，時間緊接，構成要件相同，顯係基於
    概括之犯意為之，應依連續犯之規定，以一罪論，並加重其刑。又被告於附表編
    號二、三所示之犯行部分，雖未據起訴，然該部分事實與起訴之犯罪事實既具連
    續犯裁判上一罪之關係，為起訴效力所及，基於審判不可分原則，本院自應併予
    以審判。又被告曾因竊盜案件，經臺灣雲林地方法院於八十九年七月十二日以八
    十九年度易字第四四八號分別判處有期徒刑四月、七月，定應執行有期徒刑十月
    確定，於八十九年九月八日入監執行；又因違反毒品危害防治條例案件，經臺灣
    雲林地方法院於八十九年十月十八日以八十九年度訴字第三二四號判處有期徒刑
    八月確定，並接續前開竊盜罪執行，於九十一年一月二十九日縮短刑期假釋出監
    ，於九十一年六月九日假釋期滿而執行完畢，有臺灣嘉義地方法院檢察署刑案資
    料查註紀錄表及台灣高等法院被告全國前案紀錄表各一份在卷足憑，其於五年以
    內再犯本件有期徒刑以上之罪，為累犯，依刑法第四十七條之規定加重其刑，並
    遞加重之。爰審酌被告年輕力壯，不思憑勞力以獲取正當之報酬，竟多次竊取財
    物，惟犯罪後坦承犯行，態度良好等一切情狀，量處如主文所示之刑，以資懲儆
    。公訴人雖請求併宣告強制工作之保安處分，然本院斟酌上情，認尚無必要。
三、公訴意旨另略以：被告於附表編號一時地，尚竊取被害人丁○○髮飾四個，因認
    被告另觸犯刑法第三百二十條第一項之竊盜罪嫌云云。訊據被告堅決否認上揭犯
    行，辯稱：伊只偷一千五百元、二條鍊子及一條牛仔褲等語。雖被害人丁○○於
    警訊時指述被告尚竊取髮飾四個，然為被告所否認，而被害人丁○○於本院審理
    時供稱髮飾未丟掉（見本院九十二年五月八日審判筆錄），且贓物認領保管收據
    上亦未列有髮飾（見臺灣雲林地方法院檢察署九十二年度偵字第一○八號警卷第
    三頁）。足證被告並未竊被害人丁○○之髮飾，自難僅憑被害人之片面指述，即
    遽令被告負此部分竊盜罪責，此部分本應為無罪之諭知，惟公訴意旨認此部分與
    被告前揭有罪部分，有一罪關係，爰不另為無罪之諭知。
據上論斷，應依刑事訴訟法第二百九十九條第一項前段，刑法第五十六條、第三百二
十條第一項、第四十七條，罰金罰鍰提高標準條例第一條前段判決如主文。
本案經檢察官黃正雄到庭執行職務
中      華      民      國    九十二    年      五      月    二十二    日
                                臺灣嘉義地方法院刑事第二庭
                                        法  官  柯  月  美
右正本證明與原本無異。
如不服本判決，應於判決送達後十日內向本院提出上訴狀( 應附繕本 )。告訴人或被
害人如對於本判決不服者，應具備理由請求檢察官上訴，其上訴期間之計算係以檢察
官收受判決正本之日期為準。
中      華      民      國    九十二    年      五      月    二十二    日
                                        書記官  侯  麗  茹
  附表：
┌──┬────────┬────────────┬────┬─────┐
│編號│犯罪時間        │     犯  罪  地  點     │ 被害人 │ 竊取財物 │
├──┼────────┼────────────┼────┼─────┤
│一  │九十一年十二月  │     雲林縣大埤鄉尚義村 │ 丁○○ │ 新台幣（ │
│    │二十四日下午二  │     一○九號二樓       │        │ 下同）一 │
│    │時十五分許      │                        │        │ 千五百元 │
│    │                │                        │        │ 、鍊子二 │
│    │                │                        │        │ 條、牛仔 │
│    │                │                        │        │ 褲一條。 │
├──┼────────┼────────────┼────┼─────┤
│二  │九十一年十二月  │     雲林縣斗南鎮○○路 │ 戊○○ │ 一千四百 │
│    │下旬某日下午三  │     三十號             │        │ 元。     │
│    │時許            │                        │        │          │
├──┼────────┼────────────┼────┼─────┤
│三  │九十二年二月九  │     雲林縣斗南鎮○○路 │ 甲○○ │ 皮包一個 │
│    │日下午二時三十  │     一三四號           │        │ 內有身分 │
│    │分許            │                        │        │ 證、駕照 │
│    │                │                        │        │ 、中國信 │
│    │                │                        │        │ 託信用卡 │
│    │                │                        │        │ 、彰化銀 │
│    │                │                        │        │ 行提款卡 │
│    │                │                        │        │ 、華南銀 │
│    │                │                        │        │ 行提款卡 │
│    │                │                  │        │ 各一張、 │
│    │                │                        │        │ 金戒指一 │
│    │                │                        │        │ 個、三千 │
│    │                │                        │        │ 八百元。 │
│    │                ├────────────┼────┼─────┤
│    │                │     同右               │ 乙○○ │ 眼鏡一副 │
│    │                │                        │        │ 。       │
└──┴────────┴────────────┴────┴─────┘
附錄：
刑法第三百二十條第一項
意圖為自己或第三人不法之所有，而竊取他人之動產者，為竊盜罪，處五年以下有期
徒刑、拘役或五百元以下罰金。


司法院資訊處製作；財團法人民間司法改革基金會備份。
